【裁判字號】    98,訴緝,174
【裁判日期】    980518
【裁判案由】    毒品危害防制條例
【裁判全文】
臺灣臺中地方法院刑事判決             98年度訴緝字第174號
公  訴  人  臺灣臺中地方法院檢察署檢察官
被      告  乙○○
上列被告因毒品危害防制條例案件，經檢察官提起公訴（96年度
毒偵字第4856號）及臺灣彰化地方法院檢察署檢察官移送併案審
理（96年度毒偵字第5718號），被告於準備程序就被訴事實為有
罪之陳述，經本院合議庭裁定由受命法官改依簡式審判程序審理
，判決如下：
    主    文
乙○○施用第一級毒品，累犯，處有期徒刑壹年，扣案之海洛因
壹包（淨重伍點玖柒公克、空包裝重零點肆貳公克）沒收銷燬之
；又施用第二級毒品，累犯，處有期徒刑陸月。應執行有期徒刑
壹年肆月，扣案之海洛因壹包（淨重伍點玖柒公克、空包裝重零
點肆貳公克）沒收銷燬之。
    犯罪事實
一、乙○○前因施用毒品案件，經法院裁定令入戒治處所施以強
    制戒治後，於民國92年2月1日執行完畢釋放。復於94年間，
    因施用第一、二級毒品案件，經臺灣彰化地方法院以94年度
    訴字第1275號判決，判處有期徒刑1年、1年5月，應執行有
    期徒刑2年4月確定，嗣因適用中華民國九十六年罪犯減刑條
    例而減刑為有期徒刑6月、8月又15日，應執行有期徒刑1年2
    月確定；又因於90年8月間涉犯幫助詐欺取財案件，經臺灣
    彰化地方法院以94年度易字第989號判處有期徒刑5月確定，
    嗣與其前因施用第一、二級毒品，經臺灣彰化地方法院以90
    年度訴字第769號判決所判處之10月、8月有期徒刑定應執行
    刑，及適用中華民國九十六年罪犯減刑條例之規定減刑後，
    定應執行刑為有期徒刑11月確定，上開二執行刑經接續執行
    後，於96年7月16日執行完畢。詎乙○○猶不知悔改，復於
    前開強制戒治執行完畢釋放後5年內，基於施用第一級毒品
    海洛因之犯意，於96年8月26日下午2時許，在其彰化縣彰化
    市○○路32號住處，以將海洛因摻雜在香煙內點燃吸食之方
    式，施用海洛因1次；另基於施用第二級毒品甲基安非他命
    之犯意，於96年8月26日下午3、4時許，在其上開住處內，
    以將甲基安非他命置於玻璃球內燒烤成煙後吸食之方式，施
    用甲基安非他命1次。嗣於96年8月27日下午5時50分許，在
    臺中市○區○○○路與永興街口為警查獲，並扣得乙○○所
    有供施用之海洛因1包（淨重5.97公克、空包裝重0.42公克
    ）。
二、案經臺中市警察局第一分局報請臺灣臺中地方法院檢察署檢
    察官偵查起訴，及報請臺灣彰化地方法院檢察署檢察官移送
    併案審理。
    理    由
一、訊據被告乙○○對於上開犯罪事實坦承不諱，並有扣案物品
    照片5張、查獲現場圖1份附於警卷可稽，復有扣案之海洛因
    1包（淨重5.97公克、空包裝重0.42公克）可資佐證。上開
    扣案之海洛因經送法務部調查局鑑定結果確係第一級毒品海
    洛因無誤，有該局96年11月6日調科壹字第09623076540號鑑
    定書1份附於本院卷可按。又被告為警查獲後經採集之尿液
    經送檢驗結果亦呈嗎啡（海洛因之代謝物）及甲基安非他命
    陽性反應，有中山醫學大學附設醫院檢驗科藥物檢測中心尿
    液檢驗報告影本在卷可參。足見被告確有施用第一級毒品海
    洛因及第二級毒品甲基安非他命之犯行。而查被告曾因施用
    毒品案件，經法院裁定令入戒治處所施以強制戒治後，於92
    年2月1日執行完畢釋放，此有臺灣高等法院被告前案紀錄表
    及臺灣臺中地方法院檢察署刑案資料查註紀錄表各1份在卷
    可憑，被告於強制戒治執行完畢釋放後，5年內再犯本件施
    用第一、二級毒品罪，依毒品危害防制條例第23條第2項之
    規定，自應依法追訴處罰。被告之自白核與事實相符，事證
    明確，其犯行洵堪認定。
二、核被告所為，係犯毒品危害防制條例第10條第1項之施用第
    一級毒品罪、同法條第2項之施用第二級毒品罪。被告持有
    第一、二級毒品之低度行為，分別為其施用第一、二級毒品
    之高度行為所吸收，均不另論罪。查被告曾於94年間，因施
    用第一、二級毒品案件，經臺灣彰化地方法院判處有期徒刑
    1年、1年5月，應執行有期徒刑2年4月確定，嗣因適用中華
    民國九十六年罪犯減刑條例而減刑為有期徒刑6月、8月又15
    日，應執行有期徒刑1年2 月確定；又因幫助詐欺取財案件
    ，經臺灣彰化地方法院判處有期徒刑5月確定，嗣與其前因
    施用第一、二級毒品而經臺灣彰化地方法院判處之10月、8
    月有期徒刑定應執行刑，及適用中華民國九十六年罪犯減刑
    條例之規定減刑後，定應執行刑為有期徒刑11月確定，上開
    二執行刑經接續執行後，於96年7月16日執行完畢，此有臺
    灣高等法院被告前案紀錄表及臺灣臺中地方法院檢察署刑案
    資料查註紀錄表在卷可參，其於前案有期徒刑執行完畢後，
    5年內故意再犯本件有期徒刑以上之罪，為累犯，應依刑法
    第47條第1項之規定加重其刑。被告所犯上開二罪，犯意各
    別，行為互殊，應予分論併罰。爰審酌被告犯罪之動機、目
    的、手段、有多次施用毒品之前科，仍不知戒絕毒癮，卻再
    犯本案，足見其惡性非輕、所犯施用毒品罪，為自戕之病態
    行為、及其犯後坦承犯行，態度良好等一切情狀，量處如主
    文所示之刑，並定其應執行之刑。扣案之海洛因1包（淨重5
    .97 公克、空包裝重0.42公克），係被告所有供施用而經查
    獲之第一級毒品，應依毒品危害防制條例第18條第1項前段
    之規定宣告沒收銷燬之。
三、臺灣彰化地方法院檢察署檢察官移送併案審理部分（96年度
    毒偵字第5718號），與本案起訴部分之事實相同，為單一之
    犯罪事實，本為本院審理之標的，併此敘明。
據上論斷，應依刑事訴訟法第273條之1第1項、第299條第1項前
段，毒品危害防制條例第10條第1項、第2項、第18條第1項前段
，刑法第11條、第47條第1項、第51條第5款，判決如主文。
本案經檢察官甲○○到庭執行職務。
中    華    民    國    98    年    5     月    18    日
                  刑事第九庭    法  官  簡源希
上為正本係照原本作成。
如不服本判決應於收受判決後10日內向本院提出上訴書狀，並應
敘述具體理由；其未敘述上訴理由者，應於上訴期間屆滿後20日
內向本院補提理由書（均須按他造當事人之人數附繕本）「切勿
逕送上級法院」。
                                書記官  黃雅青
中    華    民    國    98    年    5     月    18    日
附錄論罪科刑法條：
毒品危害防制條例第10條
施用第一級毒品者，處 6 月以上 5 年以下有期徒刑。
施用第二級毒品者，處 3 年以下有期徒刑。


司法院資訊處製作；財團法人民間司法改革基金會備份。
